

Desti Karmini Nurdatillah

+62 8950-6892-023 | destinurdatillah@gmail.com

TENTANG SAYA

Saya, Desti Karmini Nurdatillah, mahasiswa yang selalu ingin terus belajar dan mencoba hal-hal baru. Memiliki ketertarikan besar pada social media specialist, content & copywriting, dan public relations. Beberapa pengalaman terdahulu dan saat ini membantu saya mengembangkan kemampuan komunikasi, leadership, teamwork, dan time management.

PENDIDIKAN

Universitas Siliwangi

2023 - sekarang

• S1 Informatika | IPK: 3.71/4.00

PENGALAMAN KERJA

Affiliate Marketing

April 2023 - sekarang

- Membuat konten yang menarik.
- Mempromosikan produk dari beberapa brand.
- Melakukan review produk.
- Memperluas jangkauan target pasar.
- Konsisten dalam membuat video promosi.

PENGALAMAN ORGANISASI

Anggota Departemen Komunikasi dan Informasi, RUMAH KIP-K Universitas Siliwangi

Februari 2024 - sekarang

- Membuat, menjadwalkan, dan mempublikasikan konten di berbagai platform media sosial seperti Instagram, Facebook, Twitter, dan lain-lain. Ini termasuk teks, gambar, video, dan konten multimedia lainnya.
- Merancang dan melaksanakan kampanye pemasaran digital untuk mempromosikan acara, kegiatan, atau inisiatif organisasi.
- Berinteraksi dengan mahasiswa, alumni, dan pihak lain di media sosial. Menjawab pertanyaan dan menanggapi komentar.

Kemampuan

Bahasa Indonesia | Komunikasi | Kemampuan Leadership | Bertanggungjawab